Inventaris van het archief van de Nationale Adviesraad voor Ontwikkelingssamenwerking (NAR), (1962) 1964-1987
Nationaal Archief, Den Haag
Nationale Raad van Advies inzake Hulpverlening aan Minder Ontwikkelde Landen / Nationale Adviesraad voor Ontwikkelingssamenwerking (NAR)
Nat. Adviesraad Ontwikkelingssamenwerking
1962-1987
merendeel 1964-1987
Z242
10.20 meter; 348 inventarisnummers.
Normale geschreven, getypte en gedrukte documenten, geen bijzondere handschriften.
Nationaal Archief, Den Haag
Ministerie van Buitenlandse Zaken / Nationale Raad van Advies inzake Hulpverlening aan Minder-Ontwikkelde Landen (1964-1975)
Ministerie van Buitenlandse Zaken / Nationale Adviesraad voor Ontwikkelingssamenwerking (NAR) (1975-1987)
Het archief bevat voornamelijk stukken betreffende de diverse werkgroepen van de adviesraad (algemene informatiestukken en verslagen van vergaderingen). Verder onder meer correspondentie, memoranda, en stukken betreffende verleende adviezen en de beantwoording van kamervragen.
Archiefvorming
Geschiedenis van de archiefvormer
Instelling
Op 22 januari 1964 werd de Nationale Raad van Advies inzake Hulpverlening aan Minder-Ontwikkelde Landen per beschikking ingesteld door de staatssecretaris van Buitenlandse Zaken, dr. I.N.Th. Diepenhorst. De 63 leden tellende raad stond onder voorzitterschap van professor dr. J. Tinbergen. De raad kreeg een ambtelijk secretariaat dat werd verzorgd door het Bureau Beleidsvoorbereiding van het Directoraat-generaal Internationale Samenwerking (DGIS/SA).
Rob van den Berg, Nationale Adviesraad voor Ontwikkelingssamenwerking. De oprichting van de Raad en de eerste periode van advisering: 1964-1970 ('s-Gravenhage 1989).
De taak van de raad was de minister van Buitenlandse Zaken (later de minister voor Ontwikkelingssamenwerking) op diens verzoek en uit eigener beweging over alle zaken met betrekking tot ontwikkelingssamenwerking van advies te dienen. De raad deed dat door het uitbrengen van rapporten, het instellen van werkgroepen en het organiseren van studiebijeenkomsten en het publiceren van de verslagen van die bijeenkomsten.
Op 19 februari 1975 werd de naam van de Nationale Raad van Advies inzake Hulpverlening aan Minder-Ontwikkelde Landen door de minister voor Ontwikkelingssamenwerking veranderd in Nationale Adviesraad voor Ontwikkelingssamenwerking (NAR). Aan de doelstellingen van de NAR veranderde niets de ambtelijke ondersteuning bleef gehandhaafd bij het Bureau Beleidsvoorbereiding.
Samenstelling
Bij de installatie van de Nationale Raad van Advies inzake Hulpverlening aan Minder-Ontwikkelde Landen in januari 1964, werd de raad, teneinde een zo groot mogelijk maatschappelijk draagvlak te verkrijgen, samengesteld uit vertegenwoordigers van missie en zending, onderwijs en wetenschappen, bedrijfsleven, vakbeweging en sociale zekerheid, volksgezondheid en maatschappelijk werk, landbouw en de particuliere sector.
Voorzitter en leden werden voor een periode van vier jaar door de staatssecretaris van Buitenlandse Zaken (later de minister voor Ontwikkelingssamenwerking) benoemd. Voor de behandeling van bepaalde onderwerpen kon de raad een werkgroep instellen. Dat de raad hier volop gebruik van maakte, blijkt uit het feit dat in de periode 1964 - 1986 83 werkgroepen werden ingesteld.
De door de raad uitgebrachte adviezen werden door het departement als volgt behandeld. Na verschijning van het advies werd een voorlopige schriftelijke reactie op het advies gegeven. Vervolgens vond een gesprek plaats van de minister voor Ontwikkelingssamenwerking met de betreffende werkgroep. Naar aanleiding van dat gesprek stuurde het departement tenslotte een definitieve schriftelijke reactie aan de raad. Wanneer de onderwerpen van de adviezen terreinen betroffen waarvoor de minister voor Ontwikkelingssamenwerking niet de enige competente minister was, werd er eerst interdepartementaal overleg gevoerd.
Geschiedenis van het archiefbeheer
De archieven zijn door de archiefvormer in bewaring gegeven bij de Centrale Afdeling Post- en Archiefzaken van het Ministerie van Buitenlandse Zaken. Sedert begin 2008 stonden de archieven in opslag bij de Centrale Archief Selectiedienst te Winschoten.
De archieven zijn in 2008 krachtens wettelijk voorschrift door het Ministerie van Buitenlandse Zaken aan het Nationaal Archief overgedragen.
De verwerving van het archief
Het archief is krachtens bepalingen van de Archiefwet overgebracht.
Inhoud en structuur van het archief
01.01.02; 2.05
Selectie en vernietiging
Tijdens de bewerking door de Centrale Archief Selectiedienst zijn geen archiefbescheiden verwijderd ter vernietiging. Dit is geschied op grond van de selectielijst voor de neerslag van de handelingen van de Minister van Buitenlandse Zaken en de onder hem ressorterende actoren op het beleidsterrein Ontwikkelingssamenwerking over de periode 1965-1990 (9 september 2002/nr. C/S/2002/2850), gepubliceerd in de Staatscourant van 14 november 2002, nr.220.
Aanvullingen
De archieven van de raad zijn tot 1987 bewerkt. Als aanvulling kan derhalve nog het archief van de periode 1987 - 1996 worden verwacht. In 1996 is de NAR opgeheven. De werkzaamheden zijn grotendeels overgenomen door de Adviesraad Internationale Vraagstukken (AIV).
Ordening van het archief
De indeling van de toegang is zoveel mogelijk gebaseerd op de in 1982 vervaardigde inventaris. Als extra rubriek wordt toegevoegd: Adviezen. Verder wordt bij nummer 1 de stukken van de Nationale Raad van Advies inzake Hulpverlening aan Minder-Ontwikkelde Landen / Nationale Adviesraadvoor Ontwikkelingssamenwerking (NAR) bedoeld.
De hoofdindeling is als volgt vastgesteld:
Stukken met betrekking tot de raad
Stukken met betrekking tot het Bureau
Stukken met betrekking tot de werkgroepen
Diverse correspondentie betreffende de raad
Adviezen
Kamerstukken
Voor de stukken genoemd onder de punten 1, 2 en 3 gold dat ze weer konden worden onderverdeeld in:
Algemene informatiestukken
Agenda's van de vergaderingen
Verslagen van de vergaderingen
Deze onderverdeling is terug te vinden op de stukken zelf, want daarop zijn de volgende afkortingen aangebracht:
C/... algemene informatiestukken van de raad
C/A/... agenda plenaire vergadering van de raad
C/N/... verslag plenaire vergadering van de raad
C/WG ../.. algemene informatiestukken van de werkgroep
C/WG.../A/... agenda werkgroepvergadering
C/WG.../N/... verslag werkgroepvergadering
C/Bur../ algemene informatiestukken voor het Bureau
C/Bur./A/... agenda vergadering van het Bureau
C/Bur./N/... verslag vergadering van het Bureau
Gezien de werkwijze van de raad en de indeling van de stukken is gekozen voor een archiefindeling, waarbij zowel de oude indeling als de afkortingen zijn gehandhaafd.
Aanwijzingen voor de gebruiker
Openbaarheidsbeperkingen
Deels openbaar, deels niet openbaar. Betreft inv.nr. 337.
Materiële beperkingen
Aanvraaginstructie
Openbare archiefstukken kunnen online worden aangevraagd en gereserveerd. U kunt dit ook via de terminals in de studiezaal van het Nationaal Archief doen. Om te kunnen reserveren dient u de volgende stappen te volgen:
U maakt een profiel aan op www.gahetna.nl, en logt vervolgens in
Via de archiefinventaris (alleen de beschrijvingen met rode nummers) selecteert u het gewenste archiefstuk door op de knop 'Reserveren' te klikken
In het volgende scherm geeft u aan op welke dag u het archiefstuk wilt inzien
Indien u zich bevindt in de studiezaal en een tafelnummer heeft ontvangen kunt u dit nummer vermelden. Als u geen tafelnummer heeft kunt u tafelnummer 777 laten staan
Vervolgens bevestigt u uw reservering door deze te versturen.
Verwant materiaal
Beschikbaarheid van kopieën
Bijlagen
Bijlage 1: Specificatie van algemene informatiestukken van de Raad
C/1 Speech van dr. I.N.Th. Diepenhorst bij de installatie van de raad op 24 januari 1964.
C/2 Passage betreffende hulp aan ontwikkelingslanden uit de miljoenennota 1964.
C/3 Speech van de voorzitter, prof. dr. J. Tinbergen, tijdens de installatie van de raad op 24 januari 1964.
C/4 Ontwerpreglement voor de raad.
C/4/Add.1 Gedeelte uit de brief van dr. C. Nagtegaal inzake opmerkingen over de tekst van het ontwerpreglement.
C/4Add. 2 Brief van mr. W.F. de Gaay Fortman inzake verklaring van geheimhouding reglement. Ontwerpreglement van de raad ingesteld bij beschikking van de staatssecretaris van Buitenlandse Zaken, dd. 22 januari 1964.
C/4/Rev. 1 Ontwerpreglement van de raad.
C/4/Rev. 3 Ontwerpreglement van de raad.
C/4/Rev. 5 Reglement van de raad.
C/4/Rev. 6 Reglement van de raad, dd. 6 december 1973.
C/5 Vakatiegelden, reis- en verblijfkosten.
C/6 Werkzaamheden van de OESO en van de DAC op het gebied van de ontwikkelingsproblematiek.
C/6:Add.1 Terms and conditions of aid.
C/7 Het Nederlandse deskundigenprogramma.
C/8 Internationale Ontwikkelingsassociatie.
C/9 Het speciale fonds van de Verenigde Naties.
C/10 De Internationale Bank voor Herstel en Ontwikkeling.
C/11 Het assistent-deskundigenprogramma.
C/12 Het Nederlands fellowship programma.
C/13 De stichting van een medisch researchcentrum in Nairobi, Kenya, door het Koninklijk Instituut voor de Tropen te Amsterdam.
C/14 De Wereldhandelsconferentie, de toekomst van het GATT en de positie van het Westen.
C/15 Het Europese Ontwikkelingsfonds.
C/16 VN-conferentie inzake handel en ontwikkeling.
C/17 Verslag van de elfde zitting van de Beheersraad van het Speciale Fonds.
C/18 Functielijst van leden van de raad.
C/19 Groep van de Technische Bijstand van de Europese Economische Gemeenschap.
C/20 Artikel van prof. drs. S. Korteweg getiteld: Financing Development through Tariff Revenues.
C/21 Het Technical Cooperation Committee van de OESO.
C/22 De Werkgroep voor Technische Bijstand van de DAC.
C/23 Twee artikelen van de hand van dr. R.J.P. van Glinstra Bleeker in de Economische-Statistische Berichten op 8 en 22 april 1964.
C/24 Advies Projectenprogramma.
C/25 Advies Opleiding Uit te Zenden Deskundigen.
C/26 Advies Nederlands Consortiumbeleid.
C/27 Gewijzigde ledenlijst van de raad.
C/28 Rapport van de heer Forthomme aangaande Trade Committee United Nations Conference en Trade and Development- Results and Prospects.
C/29 Asian Institute for Economic Development and Planning.
C/30 World Food Program (WFP).
C/31 Algemene samenstelling hulpprogramma.
C/32 Rapport De Betekenis en de Mogelijkheden van de Nederlandse Landbouw voor de Hulp aan Ontwikkelingslanden.
C/33 Het Internationaal Executive Service Corps.
C/34 Miljoenennota 1965.
C/35. Adress to the Board of Governors by mr. George D. Woods.
C/36 Brief van de Jongeren Organisatie over de Nederlandse bijdrage van de ontwikkelingshulp.
C/37 Artikel van de ISMOG getiteld: Ontwikkelingshulp der Nederlandse Overheid.
C/38 Eerste advies aangaande het internationaal beleid ten opzichte van ontwikkelingslanden.
C/39 Brief van de voorzitter van het Centraal Orgaan voor de Economische Betrekkingen met het Buitenland, waarin een aanvulling wordt gegeven op de nota van de Raad van Nederlandse Werkgeversverbonden inzake kredietverzekering.
C/40 Overzicht van de activiteiten van de Commissie van de EEG als gevolg van de oprichting van het eerste EEG-ontwikkelingsfonds.
C/41 The importance of national development planning and the rale of agriculture in economic development.
C/42 Index op de documenten van de raad en de werkgroepen van 22 januari 1964 tot 22 januari 1965.
C/43 Eerste jaaroverzicht van de werkzaamheden van de raad.
C/44 Advies inzake rentesubsidies en giften.
C/45 Advies inzake de algemene samenstelling van het hulpprogramma 1966.
C/46 Advies inzake de bevordering van particuliere investeringen in ontwikkelingslanden.
C/47 Nederland en de Hulp aan Ontwikkelingslanden, door prof. dr. W. Brand.
C/48 Index op de documenten van de raad en de werkgroepen van 22 januari 1965 tot 22 maart 1965.
C/49 Problems of Social Development, door dr. H.W.Singer.
C/50 Recente werkzaamheden van de Development Assistance Committee van de OESO op het gebied van de financiële hulpverlening.
C/51 Het uitgebreide programma van technische hulp van de Verenigde Naties.
C/52 Index op de documenten van de raad en de werkgroepen van 22 maart 1965 tot 22 mei 1965.
C/53 Enkele beschouwingen omtrent ontwikkelingshulp, door jhr. mr. G. Beelaerts van Blokland.
C55 Samenvatting van de rede door minister Bot tot de Eerste Kamer op 21 juli 1965.
C/56 Wetsontwerp Suppletoire Begroting Ontwikkelingshulp 1965.
C/57 The United Nations Development Decade at mid point, an appraisal by the Secretary General of the United Nations.
C/58 Index op de documenten van de raad en de werkgroepen van 22 mei 1965 tot 22 september 1965.
C/59 Nota betreffende Nederlandse ontwikkelingshulp 1966.
C/60 Rede gehouden door mr. Th.H. Bot, minister zonder Portefeuille belast met de aangelegenheden, betreffende de hulp aan ontwikkelingslanden in Commissie II van de Verenigde Naties op 22 oktober 1965.
C/61 Jaarverslag over 1964 van de Directie Internationale Technische Hulp van het Ministerie van Buitenlandse Zaken.
C/62 Development - A New World in the Making, rede uitgesproken door jhr. mr. J.H. Loudon tijdens de in september 1965 gehouden International Industrial Conference te San Francisco.
C/63 Rede uitgesproken door Gunnar Myrdal bij de opening van de FAO Conferentie in november 1965, The 1965 Mc Dougall Memorial Lecture.
C/64 Index op de documenten van de raad en de werkgroepen van 22 september 1965 tot 1 januari 1966.
C/65 Nota betreffende de hulpverlening aan en samenwerking met ontwikkelingslanden (NOVIB).
C/66 Enige documentatie omtrent de doelstelling en opzet van de NESBIC.
C/67 Jaarverslag van de raad.
C/68 Lange termijnplan.
C/69 Brief van de minister zonder Portefeuille belast met de aangelegenheden betreffende de hulp aan ontwikkelingslanden aan de voorzitter van de Tweede Kamer over de fusie van het Special Fund en het Uitgebreide Technische Hulpprogramma der VN tot een UN Development Programme.
C/70 Advies Vraag en Aanbod van Deskundigen.
C/71 Schrijven van prof. dr. P. Kuin naar aanleiding van de ontwerpadviezen Voorlichting inzake Ontwikkeling en Expert-pool bij Hulpverlening.
C/72 President Johnson's Food for Freedom Message, uitgesproken te Washington op 10 februari 1966.
C/73 Advies Algemene Samenstelling van het Hulpprogramma voor 1967.
C/74 Advies Voorlichting inzake Ontwikkeling.
C/75 Index op de documenten van de raad en de werkgroepen van 1 januari tot 1 april 1966.
C/76 Rede voor het congres van het Nederlands Verbond voor Vakverenigingen van de hand van de heer W.F. van Tilburg, getiteld: De Bijdrage van de Nederlandse Economie tot de Opvoering van het Welvaartsniveau der Ontwikkelingslanden.
C/77 Afschrift van een brief gezonden aan de minister van Financiën betreffende een resolutie van het IVVV inzake een hervorming van het internationale monetaire systeem.
C/78 Advies inzake de vraag en aanbod van deskundigen.
C/79 Statement of the conclusions van de van 8 tot 11 mei 1966 te Tokio gehouden 14e zitting van de Commission on Asian and Far Eastern Affairs van de Internationale Kamer van Koophandel.
C/80 Index op de documenten van de raad en de werkgroepen van 1 april tot 1 juli 1966.
C/81 Advies Deskundigen ter Beschikking.
C/82 Advies inzake particuliere ontwikkelingsactiviteiten.
C/83 Advies inzake het wereldvoedselvraagstuk.
C/84 Publicatie getiteld: Nederlandse Particuliere Organisaties Werkzaam op het Terrein van de Ontwikkelingshulp, uitgegeven door het Ministerie van Buitenlandse Zaken in samenwerking met de NOVIB.
C/85 Overzicht van de uitgaven voor ontwikkelingshulp in relatie tot de begrotingscijfers ten behoeve van ontwikkelingslanden (1962 tot en met 1965)
C/86 Tabel over de hulpverlening volgens de laatste cijfers van de OECD.
C/87 Index op de documenten van de raad en de werkgroepen van 1 juli tot 1 oktober 1966.
C/88 Rede van prof .Tinbergen voor het KIT: Welke Bedrijfstakken te Vestigen in Ontwikkelingslanden..
C/89 Rede door mr. States M. Mead getiteld: The Formation and Development of the International Service Corps, gehouden op het CIOS-congres te Rotterdam.
C/89/Add.1 Passage uit de rede van prof. dr. P. Kuin getiteld: Goals for Managment in the Next Ten Years, gehouden op het CIOS-congres te Rotterdam.
C/89/Add.2 Uitgebreidere passage van prof. Kuins rede.
C/90 Advies Coördinatie Hulpverleningsbeleid.
C/91 Advies Wetenschappelijk Onderwijs.
C/92 Resolutie aangenomen door de Algemene Vergadering van de Verenigde Naties op 7 december 1966 betreffende flow of external resourees to developing countries.
C/93 Derde jaaroverzicht van de werkzaamheden van de raad.
C/94 Resoluties aanvaard door de Algemene Vergadering van de Verenigde Naties betreffende het ontwikkelingshandvest en het ontwikkelingsdecenium.
C/95 Index op de documenten van de raad en de werkgroepen van 1 oktober 1966 tot 1 februari 1967.
C/96 Tekst van het zogenaamde Ottawa Plan, dat is aanvaard door de Amerikaanse lidstaten van de Internationale Arbeidsorganisatie tijdens hun bijeenkomst van 12 tot 23 september 1966 te Ottawa.
C/97 Schuldenprobleem, een door de Wereldbank samengesteld overzicht van de regelingen van enkele landen t.a.v. hun schuldenpositie.
C/98 Advies Algemene Samenstelling Hulpprogramma 1968.
C/98/Rev.1 Algemene Samenstelling Hulpprogramma.
C/99 Overdracht van gebruikte kapitaalgoederen aan ontwikkelingslanden.
C/100 Index op de documenten van de raad en de werkgroepen van 1 mei tot 1 augustus 1967
C/101 Adreslijst van leden van de raad.
C/102 Advies Acculturatie.
C/103 Ledenlijst van de raad.
C/104 Opgave van kwaliteiten/functie van de leden van de raad.
C/105 Tweede Advies Internationaal Beleid.
C/105/Rev 1 Tweede Advies Internationaal Beleid.
C/106 Index op de documenten van de raad en de werkgroepen van 1 mei tot 1 augustus 1967.
C/107 Verklaring van de Trade and Development Board van de UNCTAD.
C/108 Ledenlijst van de raad.
C/109 Adreslijst van leden van de raad.
C/110 Memo van de Nederlandse vertegenwoordiger bij de UN betreffende UN Ontwikkelingsdecenium.
C/111 Notitie van het Centraal Plan Bureau: Varianten voor de Ontwikkelingshulp door de Overheid.
C/112 Verklaring van minister Udink in Commissie II.
C/113 Ledenlijst van de raad.
C/114 Adreslijst van leden van de raad.
C/115 The Role of Private Enterprise in Investment and Promotion of Experts in Developing Countries, rapport van D.U. Stikker aan de secretaris-generaal van de UNCTAD.
C/116 Ontwikkelingshandvest en strategie.
C/117 Vierde jaaroverzicht.
C/118 Index op de documenten van de raad en de werkgroepen van 1 augustus tot 31 december 1967.
C/119 Ledenlijst van de raad.
C/120 Advies Nederland en de Voedselproductie in Ontwikkelingslanden.
C/121 Grondwettelijke Grondslag.
C/122 Advies Caraïbisch Gebied.
C/123 Advies Algemene Samenstelling Hulpprogramma 1969.
C/123/Rev. 1 Advies Algemene Samenstelling Hulpprogramma 1969.
C/123/Corr.1 Advies Algemene Samenstelling Hulpprogramma 1969.
C/124 Ledenlijst van de raad.
C/125 Index op de documenten van de raad en de werkgroepen van 1 januari tot en met 1 juli 1968.
C/126 Nota van de Internationale Kamer van Koophandel betreffende diversificatie en specialisatie van agrarische grondstoffen in ontwikkelingslanden.
C/127 Ledenlijst van de raad.
C/128 Adreslijst van de raad.
C/129 Adviesaanvraag Functionele Concentratie.
C/130 Advies Aspecten van Subuniversitair Onderwijs en Ontwikkelingslanden.
C/131 Advies Ontwikkelingsstrategie en Handvest.
C/132 Rijksbegroting voor 1969.
C/133 Ontwikkelingshulp en de Algemene Politieke Beschouwingen Rijksbegroting 1969.
C/134 Advies Vernieuwing van de Conventie van Yaoundé.
C/135 Behandeling van het Nederlandse hulpverleningsbeleid in de openbare vergaderingen van de Vaste Commissie van Ontwikkelingssamenwerking op 19 en 26 november 1968.
C/136 Behandeling van hoofdstuk IV van de Rijksbegroting 1969 in de Vaste Commissie voor de Betrekking met Suriname en de Nederlandse Antillen van de Tweede Kamer der Staten- Generaal op 5 december 1968.
C/137 Ontwikkelingsstrategie.
C/138 Index op de documenten van de raad en de werkgroepen van 1 juli tot en met 31 december 1968.
C/139 Wetsontwerp inzake de oprichting van de Nederlandse Financierings-Maatschappij voor Ontwikkelingslanden NV.
C/140 Verslag van een mondeling overleg tussen de Vaste Commissie voor Ontwikkelingssamenwerking en de minister zonder Portefeuille.
C/141 Advies Besluitvorming Overzeese Vestigingen.
C/142 Resolutie van de DAC inzake verzachting van hulpvoorwaarden.
C/143 Behandeling van hoofdstuk V van de Rijksbegroting (inzake Ontwikkelingssamenwerking) in de Tweede Kamer op 25 en 27 februari 1969.
C/144 Rapport van het Centraal Planbureau getiteld: Varianten voor de Ontwikkelingshulp door de Overheid (een macro-economische analyse).
C/145 Advies Algemene Samenstelling Hulpprogramma 1970.
C/146 Voorbereiding Tweede Hulpdecenium, verslag van de 2e zitting van het voorbereidende Comité voor het Tweede Ontwikkelings Decennium (14 april - 1 mei 1969).
C/147 Ledenlijst van de raad.
C/148 Adreslijst van leden van de raad.
C/149 Aantekening van de minister zonder Portefeuille getiteld: Toetsing van de Nederlandse Ontwikkelingssamenwerking.
C/150 Rapportage over de 4e en 5e Zitting van het Committee for Development Planning (17-21 maart 1969 en 7-16 mei 1969).
C/151 Index op de documenten van de raad en de werkgroepen van 1 januari tot en met 30 juni 1969.
C/152 Samenvatting van UNCTAD-document Review of International Trade and Development 1969.
C/153 Rapport Pearson Commissie
C/154 Voorbereiding DD2; verslag van de 4e zitting van het voorbereidende Comité voor DD2.
C/155 Samenvatting Capacity Study uitgebracht door Sir Robert Jackson aan de Beheersraad van het UNDP.
C/156 Werkzaamheden van de raad en zijn werkgroepen.
C/157 Rede van S.P. Jakhanwal uit India op de plenaire vergadering van de raad op 24 december 1969.
C/158 Ledenlijst van de raad.
C/159 Adreslijst van leden van de raad.
C/160 Overzicht van de Nederlandse hulpverlening 1967-1969.
C/161 Rapport van de Bevolkingscommissie van de Verenigde Naties.
C/162 De Nationale Adviesraad en het Bedrijfsleven, artikel van drs. R.K. Teszler in de Internationale Spectator, no.5, van 8 maart 1970.
C/163 Artikel uit OECD Observer getiteld: Can Development Assistance be more Equitably Distributed.
C/164 Peterson rapport inzake de Amerikaanse hulpverlening.
C/165 Index op de documenten van de raad en de werkgroepen van 1 juli tot en met 31 december 1969.
C/166 Rapport van de 5e zitting van de voorbereidende Commissie voor het Tweede Ontwikkelings Decenium.
C/168 Advies Functionele Concentratie Bilaterale Projecten- en Deskundigenprogramma.
C/169 Ledenlijst van de raad.
C/170 Advies Algemene Samenstelling Hulpprogramma 1971.
C/171 Adreslijst van leden van de raad.
C/172 Rapport van de 6e (en laatste zitting) van de Commissie van de VN voor het Tweede Ontwikkelings Decenium.
C/174 Hoofdstuk V van de Rijksbegroting voor 1970.
C/175 Verslag van 49e zitting van de ECOSOC (6-31 juli 1970).
C1176 Resolutie aangenomen op de 49e zitting van de ECOSOC inzake het Tweede Ontwikkelings Decennium.
C/177 Amerikaanse hulpverlening.
C/178 Schriftelijke opmerkingen van prof. Janssen, dr. De Jongh en mr. Bloembergen n.a.v. het ontwerpadvies Jongeren Vrijwilligers.
C/179 Brief van dr. J.C. Ramaer aan de voorzitter van de raad betreffende commentaar en aanvullingen op de nota Richtlijnen voor het Functioneren van de Raad en zijn Werkgroepen.
C/180 Nagekomen opmerkingen van mr. P.J. Idenburg n.a.v. het ontwerpadvies Jongeren Vrijwilligers.
C/181 Tekst voor de Internationale Development Strategy for the Second United Nations Development Decade, zoals aangenomen door de Algemene Vergadering van de VN op 17 oktober 970.
C/182 Opmerkingen van Bentinck, prof. Tinbergen, prof. Brand en Bloembergen n.a.v. het ontwerpadvies De Nederlandse Ontwikkelingsbijdrage 1971-1980 van 30 november 1970.
C/183 The Technical Assistance Industry in Africa: A Case for Nationalization.
C/184 Adreslijst van leden van de raad.